【裁判字號】    97,交抗,69
【裁判日期】    970229
【裁判案由】    聲明異議
【裁判全文】
臺灣高等法院臺南分院交通事件裁定      97年度交抗字第69號
抗  告  人  甲○○
上列抗告人因聲明異議案件，不服臺灣臺南地方法院中華民國97
年1月14日裁定（97年度交聲字第5號）提起抗告，本院裁定如下
：
    主  文
抗告駁回。
    理  由
一、本件抗告意旨略以：抗告人於96年1月23日被警方開立使用
    註銷號牌行駛道路但當天警察告知抗告人可以持本張（S000
    00000號）違規單繼續開車至應到案日期即96年2月9日，為
    何於96年1月27日開車出去，警方還舉發抗告人的車未懸掛
    車牌。原來之違規單，也未清楚載明「限當日駛回，禁駛」
    之字樣，致使抗告人不知情之情況下再開該車出去，因而請
    求撤銷此罰單。另原法院裁定前未通知抗告人前去開庭，抗
    告人對此不服，請鈞院在審理本案件時，能通知抗告人出庭
    云云。
二、原處分意旨略以：異議人即受處分人甲○○於96年1月27日
    上午12點12分許，駕駛車牌號碼J4-3698號自用一般小客車
    ，行經台南市○○路與新孝路交叉路口，因領有號牌而未懸
    掛，為台南市警察局交通隊員警製單舉發，嗣經交通部公路
    總局嘉義區監理所麻豆監理站（下稱移送機關）查證結果，
    復認受處分人之前述違規事實明確，乃依道路交通管理處罰
    條例第12條第1項第7款及第12條第2項之規定，並參酌違反
    道路交通管理事件統一裁罰基準表之相關內容等規定，裁處
    異議人罰鍰新臺幣10,800元等語。
三、聲明異議意旨略以：異議人陳述於96年1月23日已被警方以
    「使用註銷號牌行駛道路」為由製單舉發，並被告知可持該
    違規通知單（通知單號: 南市警交字第S00000000號）繼續
    開車至應到案日期：96年2月9日，且該通知單上並未載明「
    限當日駛回，禁駕」之字樣。異議人復於96年1月27日於上
    揭地點遭警舉駕駛發前開車輛「未懸掛號牌」，該處分顯有
    錯誤，為此聲明異議等語。
四、按汽車有下列情形之一者，處汽車所有人新臺幣三千六百元
    以上一萬零八百元以下罰鍰，並禁止其行駛：七、已領有號
    牌而未懸掛或不依指定位置懸掛。前項第一款中屬未依公路
    法規定取得安全審驗合格證明，及第二款、第九款之車輛並
    沒入之；第三款、第四款之牌照扣繳之；第五款至第七款之
    牌照吊銷之。道路交通管理處罰條例第12條第1項第7款及第
    2項分別定有明文。
五、經查：
（一）抗告人駕駛之牌照號碼J4-3698號自用一般小客貨車，於
      96年1月27日上午12時12分許，遭警舉發於行經臺南市○
      ○路口與新孝路口時，車輛領有號牌而未懸掛之違規事實
      ，有台南市警察局交通隊南市警交字96年1月27日第S0000
      0000號舉發違反道路交通管理事件通知單1份附卷可稽，
      且抗告人就上揭事實並未爭執，抗告人領有號牌而未懸掛
      之事實當可認定。
（二）抗告人之上述違規事實，既堪認定，然其辯稱伊已於96年
      1月23日因「使用註銷號牌行駛於道路」經警舉發，該舉
      發通知單上未載明「限當日駛回、禁駛」云云。查：抗告
      人於96年1月23日駕駛J4-3698號自小客車「使用註銷牌號
      行駛」、「已領有牌號而未懸掛」之違規行為，業據台南
      市警察局交通隊開立96年1月23日南市警交字第S00000000
      號舉發違反道路交通管理事件通知單1份予以舉發，且於
      其上代保管物件欄記載：「號牌兩面」等語，有該舉發通
      知單1份附卷可參。而按汽車牌照包括號牌、行車執照及
      拖車使用證，為行車之許可憑證。又按汽車有使用註銷之
      牌照行駛，處汽車所有人新台幣3千6百元以上1萬零8百元
      以下罰鍰，並禁止其行駛。道路交通安全規則第8條第1項
      前段及道路交通管理處罰條例第12條第1項第4款分別定有
      明文規定，是汽車有註銷之牌照本不得使用行駛，因此，
      縱認抗告人上開所述為真，亦不得認為抗告人因註銷之牌
      照遭警代為保管，事後即得將未懸掛號牌之車輛行駛於道
      路。
六、從而，本件抗告人上開違規行為，事證明確，抗告人所辯並
    非可採。原審以抗告人即異議人甲○○所為係違反道路交通
    管理處罰條例第12條第1項第7款之規定，應依該條第1項之
    規定加以處罰。因而認原處分機關以抗告人即異議人違規事
    實明確，依上開規定，裁處受處分人罰鍰新臺幣10800元，
    依法核無不合，而駁回異議人之異議。本院認其認事用法均
    無不合，抗告人以警察告知抗告人可以持本張（S00000000
    號）違規單繼續開車至應到案日期即96年2月9日，原裁定仍
    維持原處分機關對抗告人之罰鍰處分為不當，為此請求廢棄
    原裁定云云，為無理由，應予駁回。
七、另抗告人指摘原審法院未通知其到庭為不當，並請求本院應
    通知其到庭陳述意見云云。經查，有關交通裁罰聲明異議或
    提起抗告之案件，是否應行言詞辯論，法無明文。法院如認
    事證已明，本得依卷內證據資料，為書面審理，逕為裁定，
    故抗告人以原法院未通知其到庭，指摘原裁定不當，並請求
    本院通知其到庭陳述意見，核無理由，併予敘明。
八、據上論結，應依道路交通案件處理辦法第26條、刑事訴訟法
    第412條，裁定如主文。
中    華    民    國    97    年    2     月    29    日
                  刑事第六庭    審判長法  官  蔡崇義
                                      法  官  董武全
                                      法  官  曾文欣
以上正本證明與原本無異。
不得再抗告。
                                      書記官  李育儒
中    華    民    國    97    年    3     月    4     日


司法院資訊處製作；財團法人民間司法改革基金會備份。
